智慧財產及商業法院民事判決  
110年度民著訴字第71號
原      告  哈迪思國際股份有限公司

法定代理人  黃書督            
被      告  欣采數位有限公司

兼 上一 人
法定代理人  林禹伸                                     
共      同
訴訟代理人  李庭瑩                                      
上列當事人間侵害著作權有關財產權爭議事件，本院於民國110
年8 月9 日言詞辯論終結，判決如下：
    主  文
一、被告應連帶給付原告新臺幣柒萬元，及自民國一百一十年三
    月三十日起至清償日止，按年息百分之五計算之利息。
二、原告其餘之訴駁回。
三、訴訟費用由被告連帶負擔百分之十二，餘由原告負擔。
四、本判決第一項得假執行。但被告如以新臺幣柒萬元為原告預
    供擔保，得免為假執行。
五、原告其餘假執行之聲請駁回。　　
    事實及理由
一、原告之主張及聲明：
（一）原告透過合法商業管道購買品牌Velbon以及Benro 商品後
      ，為利於商品銷售，由原告法定代理人黃書督利用專業照
      相機Canon40D、Canon PowerShotG11之特性，運用相機各
      種功能，決定光圈大小、拍照角度，快門速度、焦距、光
      補等事項，並於各別照片當中詮釋出商品質感細節局部放
      大、適當放置實體相機搭配功能演繹等加以拍攝成商品照
      片，非單純僅為實體機械式之展現，而有展現攝影者之個
      性，具原創性，屬受著作權法保護之攝影著作（下稱系爭
      攝影著作），並藉由公司專業美工團隊，編排上開商品銷
      售之網頁內容，以系爭攝影著作或代理商提供之照片圖檔
      為基礎編輯，發揮創意及巧思，使消費者更容易在網路上
      比較原告銷售之商品與其他商品之構造、功能及實用性之
      不同，形成具有原創性之網頁內容編輯，係受著作權法保
      護之編輯著作（下稱系爭編輯著作，並與系爭攝影著作合
      稱為系爭著作）。
（二）詎原告於109年8月10日發現被告未得原告之同意或授權，
      竟意圖銷售而重製原告之系爭攝影著作89張及系爭編輯著
      作53頁，且以商店名稱「相機專家」，公開傳輸至MOMO商
      城、PChome商店街，Yahoo拍賣、Yahoo超級商城、樂天市
      ○○○○○○○○○○路銷售平台上，作為「相機專家」之商品廣告
      文宣（下稱系爭商品網頁）使用，對不特定人銷售商品，
      已侵害原告就系爭著作所享有之重製權、公開傳輸權。被
      告明知未取得原告之授權或同意，仍共同為前揭不法行為
      ，致原告受有損害，因原告並無授權他人重製或以其他方
      式利用系爭著作，難以證明實際損害額，爰依著作權法第
      88條第1、3項、民法第184條第1項規定，請求以系爭攝影
      著作89張，每張新臺幣（下同）3,000 元；系爭編輯著作
      53頁，每頁6,000 元計算，判命被告應連帶賠償585,000
      元（計算式：89×3,000＋53×6,000＝585,000 ）。
（三）聲明（本院卷第340、359頁）：
　　⒈被告應連帶給付原告585,000 元，及自起訴狀繕本送達翌
      日起至清償日止，按年息5％計算之利息。
　　⒉原告願供擔保，請准宣告假執行。
二、被告之答辯及聲明：
（一）原告應證明為系爭著作之著作權人，否則無權提出請求：
    ⒈原告並未證明所指訴遭被告侵權使用之圖檔即系爭著作（
      原證1、2）為其所有，亦未證明其有向廣東百諾影像科技
      工業有限公司（下稱百諾公司）、勝興科技股份有限公司
      （下稱勝興公司）或欽輝行實業有限公司（下稱欽輝行公
      司）取得圖片之授權，則原告就未經授權取得之圖片進行
      二次編輯，聲稱其係為系爭編輯著作之合法所有權人，要
      無可採。
　  ⒉原告並非有權限為編輯著作之人，系爭編輯著作更無創作
      性：
　　　⑴原告就系爭編輯著作如原證 1、2、3之部分圖檔，僅將B
        enro 、Velbon原廠照片加上文字配合說明，此係一般
        常用之介紹方式，何來創作性可言？且系爭編輯著作內
        使用之圖片，乃原著作權人Benro中國原廠和Velbon日
        本原廠所製作，應無理由合法取得衍生之編輯著作權。
　　　⑵原告所呈系爭編輯著作與其他業界常用之介紹方式並無
        不同，並無取得編輯著作權之餘地。退步言，縱有編輯
        著作權，亦係Benro 或Velbon原廠而非原告所有，原告
        無權對被告提出任何主張或請求。
（二）被告自始並無侵害原告著作財產權之意圖：
　　　Benro 系列商品由勝興公司代理進口，Velbon系列商品由
      欽輝行公司代理進口行銷，由於影視器材販售品項甚多，
      勝興公司與欽輝行公司，基於商業常規及雙方合意，默示
      授權原告製作商品之廣告文宣，並獨家給予在Yahoo 雅虎
      購物中心、PChome 24H購物等網路平台經銷產品，被告基
      於信賴勝興公司與欽輝行公司為產品代理商，對於商品廣
      告文宣圖有善意使用之事實，及相信其與原告間有默示授
      權使用系爭著作契約之關係存在，惟無法判斷內部關係何
      時停止授權，故被告主觀上自始無侵害原告著作財產權之
      意圖。
（三）原告行使權利顯逾越經濟目的不容許界限，有違誠信原則
      、權利濫用及權利失效之情事：
    ⒈原告於105 年間開始興訟，目前得知同業間刑事責任部分
      均不起訴處分，民事責任部分已有8 家經銷商與原告達成
      和解，現處於訴訟狀態中有5 家，原告就著作財產權興訟
      所取得利益，較經銷商品所得利益更豐。原告食髓知味，
      行使權利非為填補損害，主觀上係以獲得鉅額賠償為主要
      目的，客觀上明知勝興公司與欽輝行公司，基於商業常規
      會授權給其他經銷商使用商品照片，以利行銷。詎料，原
      告惡意主張具有系爭著作之著作財產權，始興訟得利，顯
      有違反誠信原則、權利濫用之情事。
    ⒉被告欣采數位有限公司（下稱欣采公司）係勝興公司與欽
      輝行公司經銷商之一，經其同意授權後使用Benro及Velbo
      n產品之圖片，為其產品進行宣傳及銷售，此為原告所明
      知，惟原告卻在相當期間內不行使權利，並因其行為造成
      特殊情況，足以引起被告正當信任，以為原告已默示授權
      其權利，長期處於不確定之狀態，而原告再為行使時，應
      有權利失效原則之適用。
（四）原告提起本件訴訟已罹於時效：
　　　原告將系爭著作上架於Yahoo 購物中心、PChome 24H購物
      網路等平台後，於100年1月22日之前已開始向勝興公司訂
      購商品銷售（月結貨款30日，付款後開立發票），基於同
      業間之商業常規，原告應知悉勝興公司會提供給經銷商使
      用商品廣告圖片，以利推廣銷售，卻從未主張侵權，於11
      0年3月25日始對被告提起訴訟，應認其權利已經時效消滅
      。
（五）原告並未證明受有損害，且主張損害賠償金額顯不合理：
　　⒈依被告欣采公司銷售Benro及Velbon品牌商品總金額為32,9
      46元，扣除成本之所得利益僅12,186元，且被告亦無侵權
      之必要及故意或過失，原告要求賠償金額顯然無理且過高
      。
    ⒉原告與勝興公司、欽輝行公司之內部授權關係，被告無從
      得知，基於善意信賴代理商合法授權使用商品照片，以利
      行銷，應無侵權之行為，對於代理商及原告皆無損害，原
      告主張賠償金額585,000 元，顯不合理。如認被告有可歸
      責事由，請斟酌本件侵害情節尚屬輕微，賠償金額應予酌
      減至10,000元以下。
（六）聲明（本院卷第340、359頁）：
    ⒈原告之訴及假執行之聲請均駁回。
    ⒉如受不利判決，願供擔保請准宣告免為假執行。
三、雙方不爭執之事實（本院卷第343頁）：
（一）系爭攝影著作（如原證1）、系爭編輯著作（如原證2） 
      ，均為原告自行拍攝、編輯。
（二）被告確有刊登系爭商品網頁（如原證3所示）。
四、本件爭點如下：
（一）原告是否為系爭著作之著作財產權人？
（二）被告使用系爭著作有無侵害原告之著作財產權？是否具有
      故意或過失？
（三）原告有無違反誠實信用原則或權利濫用？
（四）原告之損害賠償請求權是否罹於時效？
（五）原告請求被告賠償如聲明1所示金額，有無理由？
五、本院判斷：
（一）原告提起本件訴訟並未罹於時效：
    ⒈按因侵權行為所生之損害賠償請求權，自請求權人知有損
      害及賠償義務人時起，2 年間不行使而消滅，自有侵權行
      為時起，逾10年者亦同，民法第197條第1項定有明文。
    ⒉被告固抗辯原告提起本件訴訟已罹於時效，惟本件原告首
      次發覺被告侵害其著作權之時間為109年8月10日，此有原
      告提出系爭商品網頁截圖為證（詳甲證7所示光碟，本院
      卷證物袋），迄原告提起本訴為110年3月19日（本院卷第
      11頁）止，並未逾2年之時效期間。至於被告所提出之勝
      興公司於100年1月22日銷貨予原告而開立之統一發票影本
      （本院卷第225頁），僅足以證明勝興公司有銷售該產品
      予原告之事實，尚無法據以證明原告早於100年間即已知
      悉被告有侵害著作權之事實，故被告此部分抗辯，並無理
      由。
（二）系爭攝影著作（如原證1所示照片）並非受著作權法保護
      之攝影著作，原告不得主張此部分之著作財產權：
    ⒈按所謂攝影著作，與圖形、美術、視聽等著作，同屬具有
      藝術性或美感性之著作，係指以固定影像表現思想、感情
      之著作，其表現方式包含照片、幻燈片及其他以攝影之製
      作方法，著作權法第5條第1項各款著作內容例示第2點第5
       款定有明文。次按著作權法第3條第1項第1 款規定，著
      作係指屬於文學、科學、藝術或其他學術範圍之創作。創
      作如符合「原創性」（即著作人自己之創作，非抄襲他人
      者）及「創作性」（即符合一定之「創作高度」）二項要
      件，即屬受著作權法所保護之著作。就照片而言，攝影者
      在拍攝時如針對選景、光線決取、焦距調整、速度之掌控
      或快門使用等技巧上，具有其個人獨立創意，且達到一定
      之創作高度，其拍攝之照片即屬攝影著作而受著作權法之
      保護（最高法院106年度台上字第775號民事判決意旨參照
      ）。反之，如未展現出創作者個人獨立之創意，且達到一
      定之創作高度，即非屬著作權法所保護之攝影著作。
    ⒉查依原告提出原證1所示照片12張均為單純之商品外觀照片
      （本院卷第16至27頁），第1至5張呈現Velbon品牌之相機
      腳架分別安裝3個不同鏡頭，與未架設鏡頭而單純伸長之
      整體外觀而已，惟拍攝角度、光線、背景幾無差異；又第
      6至12張呈現BENRO品牌相機繩帶之整體外觀及局部近照部
      分，雖有呈現相機繩帶之不同部位，如塑膠扣環、金屬接
      頭等處，惟此近拍方式僅係近距離觀察商品零件細節，並
      無任何特殊之處，且拍攝背景均係白色網格，光線、拍攝
      標的之位置等布局、擺設均未見有何拍攝者之藝術性或美
      感性想法，實難以窺見攝影者於攝影過程中安排標的之位
      置，運用各種攝影技術，決定觀景、景深、光量、攝影角
      度、快門、焦距等，進而展現出攝影者之獨立創意，並未
      達到最低創作程度之要求，原告復未提出其他證據資料佐
      證其拍攝照片具有一定之創作高度，故難謂原證1所示照
      片有何創作性可言，應僅為單純實體商品外觀之機械式再
      現而已，非屬著作權法應保護之攝影著作。
    ⒊基上，系爭攝影著作（如原證1所示照片）並非著作權法所
      保護之攝影著作，故原告主張被告有故意或過失侵害系爭
      攝影著作之著作財產權部分，即屬無據。
（三）系爭編輯著作（如原證2所示網頁）為受著作權法保護之
      編輯著作，原告為著作財產權人：
    ⒈按著作權法第7條第1項規定，就資料之選擇及編排具有創
      作性者為編輯著作，以獨立之著作權保護之。故編輯著作
　　　，就資料之選擇及編排，能表現一定程度之創意及作者之
      個性者，即足當之。而就資料之選擇而言，如編輯者予以
      衡量、判斷，非機械式的擇取，通常即得表現其創作性。
    ⒉觀諸原告所提如原證2所示之網頁內容（本院卷第29至37頁
      ），可知係以原證1所示照片為部分內容，加上其他原廠
      商品照片，而逐一就每項產品，先由外觀照片及價格起始
      ，搭配墨色或彩色之照片與文字，說明產品之名稱、特色
      、功能、細部介紹、使用步驟介紹、規格、系列等資訊，
      復以為數眾多之照片展示產品開啟後各部位或細節之情形
      ，並就每一照片佐以文字說明，或搭配鮮明之彩色線條或
      文字，介紹產品之每一細部環節，最後再以不同之產品外
      觀照片及說明，介紹相機腳架或腰帶、背帶等產品之名稱
      、品牌、型號、容量、材質、重量、尺寸、顏色等供消費
      者選購之參考資訊，並可見有以彩色表格、線條繪製圖形
      或特定之排列方式說明產品之性質或使用情況等各項資訊
      。已足徵作者除以特定照片介紹商品之外，並以繪畫、圖
      示或線條之技巧表現商品介紹之思想或情感，且在商品網
      頁上依序往下之編排陳列，亦可見作者在產品照片、說明
      文字及商品資訊之選擇與編排上已表現出相當程度之創意
      及個性，並非單純機械式之擇取，而係就各個產品所具有
      之不同特色以圖文並茂之方法呈現，自可感受到作者之創
      作性，堪認係屬編輯著作，而應受著作權法之保護。
　　⒊被告雖辯稱系爭編輯著作之部分圖檔，僅將原廠照片加上
      文字說明，為一般常用之介紹方式，不具創作性，且所使
      用之部分圖片，乃原著作權人Benro和Velbon原廠所製作
      ，原告無法取得衍生之編輯著作權等等。然而，著作權法
      乃保護「思想或概念之表達」，即思想或概念客觀表現在
      外之一定形式，且商品介紹之表達方式有非常多種類，並
      非僅為有限之方式，只要能就資料之選擇及編排，表現出
      作者一定程度之創意及個性，即應受著作權法之保護，本
      件原告就系爭編輯著作已表現出獨特之創作性，已如前述
      ；又編緝著作與其所選擇之個別著作不同，乃分屬不同之
      著作，編輯著作之保護著重於資料之選擇及編排，是否能
      表現一定程度之創意及作者之個性，與其所選之資料是否
      為自己或他人之著作無關，故被告前揭所辯尚屬無據，並
      不足採。
（四）被告已侵害原告就系爭編輯著作之重製權及公開傳輸權，
      且具有過失存在：
    ⒈被告確有在MOMO商城、PChome商店街、Yahoo拍賣、Yahoo 
      超級商城、樂天市○○○○○○○○○○路銷售平台，刊登系爭商品
      網頁（如原證3 所示），此為兩造所不爭執，並有原告所
      提之網頁刊登截圖可稽（本院卷第39至95頁），應認屬實
      。
    ⒉按著作人專有重製、公開傳輸其著作之權利，著作權法第2
      2條第1項、第26條之1第1 項定有明文。又重製係指以印
      刷、複印、錄音、錄影、攝影、筆錄或其他方法直接、間
      接、永久或暫時之重複製作；公開傳輸指以有線電、無線
      電之網路或其他通訊方法，藉聲音或影像向公眾提供或傳
      達著作內容，包括使公眾得於其各自選定之時間或地點，
      以上述方法接收著作內容，同法第3條第5款、第10款定有
      明文。本件被告前揭刊登系爭商品網頁，經比對與原告享
      有著作權之系爭編輯著作內容相同，此有原告所提侵害系
      爭編輯著作之截圖及與原告網頁之比對截圖（原證3、本
      院卷第39至95頁，原證4、本院卷第97至153 頁）可稽，
      足認被告確係未經原告之同意，即擅自重製原告之系爭編
      輯著作，並公開傳輸至前開網路銷售平台，已侵害原告之
      重製權及公開傳輸權甚明。
    ⒊被告雖抗辯其刊登之系爭商品網頁，就BENRO商品部分，係
      經百諾公司授權勝興公司為臺灣地區之獨家代理商，復經
      勝興公司授權被告使用所有產品之圖文使用權，並提出百
      諾公司104年1月1日授權書、勝興公司110年5月1日聲明書
      （本院卷第331至334頁）為證；就VELBON商品部分，商品
      拍攝著作權為日本VELBON原廠所有，被告係自107年起取
      得欽輝行公司口頭授權於雙方合作期間內可使用商品圖片
      ，並提出VELBON官網圖片使用授權書證明為佐（本院卷第
      355頁），認其無侵害原告著作財產權之故意或過失等等
      。惟查：
　　　⑴觀諸上開授權書文件內容，雖分別記載百諾公司為BENRO
        商標之持有者，且授權勝興公司為臺灣地區之獨家代理
        商，負責產品推廣、銷售及維護工作；勝興公司授權被
        告欣采公司使用所有產品之圖文使用權；欽輝行公司於
        107年起口頭授權被告欣采公司於雙方合作期間得使用
        欽輝行公司之VELBON官網之商品圖片，惟均非授權或同
        意被告可使用原告如原證2之系爭編輯著作，故被告欣
        采公司有無獲得百諾公司及勝興公司授權，與其有無權
        利使用系爭編輯著作，係屬二事。
　　　⑵原告提出如原證2所示商品圖片即系爭編輯著作，均為原
        告自行編輯完成，此為被告所不爭執，並有原告提出之
        編輯原始圖檔光碟在卷可稽（置於本院卷證物袋），則
        被告既係販售品牌商品之電子商務業者，在網路銷售平
        台刊登商品介紹網頁上引用他人著作時，自應特別留意
        著作權之相關問題，以防免侵害他人著作權。而觀諸原
        證4之比對截圖，被告刊登之系爭商品網頁內容（如原
        證3），與原告刊登之網頁內容（如原證2）幾乎完全相
        同或高度雷同，然較之於原廠官網刊登之網頁內容，在
        背景底色、介紹圖片與文字之內容與順序等差異甚大，
        甚至原廠官網並無相關商品圖文之情形。由此可知，被
        告固稱其獲有原廠授權可使用產品圖文，惟其實際刊登
        使用之系爭商品網頁（如原證3）並非取自原廠官網，
        應係取自原告刊登之網頁無訛。
　　　⑶再者，原告既未同意或授權被告使用，且原證2之網頁內
        容雖有出現原廠品牌名稱「VELBON」、「BENRO」，然
        該網頁並未註明拍攝者或著作權人，被告自可預見其使
        用如原證2之系爭編輯著作可能涉及著作權之侵害問題
        ，且被告在使用前既未曾向百諾公司、勝興公司或原告
        確認著作權歸屬或有無權限加以使用等相關事宜，則被
        告未予適當查證，以避免侵害他人著作財產權之情事發
        生，尚不足謂其已盡交易上具有通常知識經驗之人，所
        應盡之善良管理人之注意義務。故被告對於本件侵害著
        作財產權之行為，縱無故意，但至少具有過失存在。準
        此，被告所辯並無侵害原告著作財產權之過失，即非可
        採。
（五）原告並無違反誠實信用原則及權利濫用或有權利失效原則
      適用之情形：
　　⒈按權利之行使，不得違反公共利益，或以損害他人為主要
      目的，且行使權利，履行義務，應依誠實及信用方法，民
      法第148條定有明文。次按民法第148條係規定行使權利，
      不得以損害他人為主要目的，若當事人行使權利，雖足使
      他人喪失利益，而茍非以損害他人為主要目的，即不在該
      條所定範圍之內（最高法院45年台上字第105號判決先例
      參照）。再按權利失效係源於誠信原則，應以權利人不行
      使權利，確已達相當之期間，致義務人產生正當之信賴，
      信任權利人將不再行使其權利，並以此作為自己行為之基
      礎，對義務人之行為有應加以保護之情形，而依一般社會
      之通念，權利人如對之行使權利，有違誠信原則，始足當
      之。權利失效理論既係針對時效期間內，權利人不符誠信
      原則之前後矛盾行為規範上之不足，用以填補權利人長久
      不行使權利所生法秩序不安定之缺漏，剝奪其權利之行使
      ，故在適用上尤應慎重，以免造成時效制度之空洞化（最
      高法院103年度台上字第854號判決意旨參照）。
　　⒉本件被告既有前揭侵害原告就系爭編輯著作之重製權及公
      開傳輸權之行為，業如前述，則原告依著作權法等規定請
      求被告損害賠償，係權利之合法行使，並非以損害被告為
      目的，且被告亦未就原告有何於相當期間內不行使權利之
      特殊情況，而讓被告誤以為原告已默示授權，致有權利失
      效之情事舉證證明之，故被告以前詞辯稱原告有違誠信原
      則及權利濫用、有權利失效原則適用等等，均無可採。
（六）原告得請求被告損害賠償之金額計算如下：
    ⒈按「因故意或過失不法侵害他人之著作財產權或製版權者
      ，負損害賠償責任。數人共同不法侵害者，連帶負賠償責
      任。前項損害賠償，被害人得依下列規定擇一請求：一、
      依民法第216 條之規定請求。但被害人不能證明其損害時
      ，得以其行使權利依通常情形可得預期之利益，減除被侵
      害後行使同一權利所得利益之差額，為其所受損害。二、
      請求侵害人因侵害行為所得之利益。但侵害人不能證明其
      成本或必要費用時，以其侵害行為所得之全部收入，為其
      所得利益。依前項規定，如被害人不易證明其實際損害額
      ，得請求法院依侵害情節，在新臺幣一萬元以上一百萬元
      以下酌定賠償額。」著作權法第88條第1項、第2項、第3
      項前段分別定有明文。又被害人依著作權法第88條第3 項
      規定請求損害賠償，應以實際損害額不易證明為其要件，
      且法院酌定賠償額，亦應按侵害之情節定之（最高法院97
      年度台上字第1552號判決意旨參照）。
　　⒉查被告有如原告主張侵害系爭編輯著作之重製權、公開傳
      輸權，致原告受有損害，則原告請求被告賠償就其所受損
      害，即屬有據。又被告係以將系爭編輯著作刊登在網頁上
      之方式侵害原告之著作財產權，而依原告所述並無授權他
      人重製或以其他方式利用該著作之情事，故原告實難以證
      明其實際損害額，原告依著作權法第88條第3 項前段規定
      請求本院酌定賠償額，即無不合。爰審酌雙方俱係透過電
      子商務通路販售攝影器材及相關用品之經營業者，及被告
      重製刊登如原證3所示系爭編輯著作之網頁雖有53 頁，然
      大多數為重覆之網頁，經核僅有7個不同之網頁著作，且
      被告侵害原告之著作權係出於過失而非故意，刊登期間非
      長，與本件侵害著作權之情節等一切情狀，認原告就系爭
      編輯著作，以每個不同網頁請求10,000元之損害賠償數額
      為適當，故原告得請求7萬元（計算式：10,000×7）。至
      逾此部分之請求，即屬無據。
    ⒊按公司負責人對於公司業務之執行，如有違反法令致他人
      受有損害時，對他人應與公司負連帶賠償之責，公司法第
      23條第2 項定有明文。被告欣采公司未經原告之同意或授
      權，刊登系爭商品網頁而侵害原告之系爭編輯著作，而被
      告林禹伸為被告欣采公司之負責人（本院卷第313頁），
      其刊登使用系爭商品網頁在網路銷售商品係在執行公司之
      業務，自應依前揭規定，與被告欣采公司負連帶賠償之責
      任。是以，原告請求被告林禹伸應與被告欣采公司負連帶
      賠償責任，即有理由。
    ⒋末按給付無確定期限者，債務人於債權人得請求給付時，
      經其催告而未為給付，自受催告時起，負遲延責任。其經
      債權人起訴而送達訴狀，或依督促程序送達支付命令，或
      為其他相類之行為者，與催告有同一之效力，民法第 229
      條第2 項定有明文。又遲延之債務，以支付金錢為標的者
      ，債權人得請求依法定利率計算之遲延利息；應付利息之
      債務，其利率未經約定，亦無法律可據者，週年利率為5%
      ，同法第233條第1項本文及第203 條亦有明定。本件原告
      請求被告賠償之金額並未定有給付期限，則原告請求被告
      自收受起訴狀繕本送達翌日即110年3月30日（本院卷第18
      1 頁）起至清償日止，按年息5%計算之利息，即屬有據。
六、綜上所述，本件原告依前揭規定請求被告應連帶給付7萬元
    及自110年3月30日起至清償日止，按年息5%計算之利息，為
    有理由，應予准許。至逾此部分之請求，即無理由，應予駁
    回。
七、假執行之宣告：本判決第一項所命被告給付金額未逾50萬元
    ，應依民事訴訟法第389條第1項第5 款規定職權宣告假執行
    。又被告聲明願供擔保請准宣告免為假執行，核無不合，應
    予准許。至於原告敗訴部分之假執行聲請，因訴之駁回而失
    所依附，應併予駁回之。
八、本件事證已臻明確，兩造其餘攻擊、防禦方法或未經援用之
    證據資料，經本院審酌後認對判決結果不生影響，爰不一一
    論列，附此敘明。
九、結論：本件原告之訴為一部有理由、一部無理由，依智慧財
    產案件審理法第1 條，民事訴訟法第79條、第85條第2項、
    第389條第1項第5款、第392條第2項，判決如主文。
中　　華　　民　　國　　110　 年　　8　　 月　　24　　日
                        智慧財產第三庭
                                法  官    吳俊龍　　　　
以上正本係照原本作成。
如對本判決上訴，須於判決送達後20日內向本院提出上訴狀。 
如委任律師提起上訴者，應一併繳納上訴審裁判費。
中　　華　　民　　國　　110 　年　　9 　　月　　1 　　日
　　　　　　　　　　　　　　　　書記官　  蔣淑君